【裁判字號】    90,交聲更,5
【裁判日期】    901205
【裁判案由】    違反道路交通管理處罰條例聲明異議
【裁判全文】
臺灣士林地方法院交通事件裁定                        九十年度交聲更字第五號
    原處分機關  臺北巿交通事件裁決所
    異  議  人
    即受處分人  甲○○
右列受處分人因違反道路交通管理處罰條例案件，對於臺北市交通事件裁決所八十九
年七月十九日所為之處分（原處分案號：北市裁三字第裁二二─Ａ00000000
號），聲明異議，經本院裁定後（八十九年度交聲字第三四二號），由台灣高等法院
發回更審（九十年度交抗字第一五○號），本院判決如左：
    主  文
異議駁回。
    理  由
一、按道路交通管理處罰條例第六十一條第一項第四款規定：汽車駕駛人，駕駛汽車
    有左列情形之一者，吊銷其駕駛執照：四、違反道路交通安全規則，因而肇事致
    人死亡者。
二、原處分意旨略以：受處分人即異議人甲○○於民國八十九年四月五日上午六時許
    ，駕駛車號ＤＬ─五○五號營業用小客車，沿台北市○○○路○段東向西行駛內
    線車道行駛至三民路口時於左轉燈號未亮時，違規向南左轉，其車右側被沿對向
    行駛第二線車道由金立武駕駛之ＤＥ─六一九一號自用小客車前車頭撞及後，致
    其所駕之營業小客車右前側再撞及西向東路邊停放之ＤＷ─九五七六號自用小客
    車左後車尾，其所駕營業小客車之乘客陳雅萍並因而致肝臟破裂，及胸腔大量出
    血，送醫後不治死亡，經警舉發不依號誌指示左轉彎肇事致人死亡，依據道路交
    通管理處罰條例第六十一條第一項第四款之規定，裁處吊銷駕駛執照。
三、聲明異議意旨略以：受處分人於八十九年四月五日上午六時許，駕駛車號ＤＬ─
    五○五號營業用小客車，行經台北市○○○路與三民路口時，係依號誌燈之指示
    （當時之號誌為左轉燈）左轉至三民路上，詎料，受處分人於完成轉彎且車身已
    直行至三民路之際，竟遭酒醉之金立武駕駛之車號ＤＥ─六一九一號自用小客車
    自右後方撞上，因而致受處分人之營業小客車全毀，且車上之乘客陳雅萍亦因受
    撞擊而牌後擋風玻璃飛出致死，受處分人並未違規左轉，乘客陳雅萍之死亡原因
    亦非異議人所致，員警舉發有誤，原處分機關裁罰顯有不當云云。
四、經查：受處分人駕駛汽車之上開違規事實，已有台北市政府警察局北市警交大字
    第Ａ00000000號舉發違反道路交通管理事件通知單一紙附卷可稽，並經
    當場目擊車禍發生之證人乙○○於警訊時證稱：「在肇事前我車沿民權東路東向
    西內側車道行駛，在我車前方同車道方向有一部營小客ＤＬ─五○五號與我車保
    持四、五部車距離，當該營小客行駛民權東路、三民路時，當時號誌東向西與西
    向東皆同為箭頭綠燈與圓形綠燈，突然該營小客ＤＬ─五○五號東向南左轉（但
    左轉燈還沒亮）至肇處時，突然在民權東路西向東不明車道有一部自小客ＤＥ─
    六一九一行駛過來，速度很快，然後該營小客便與自小客碰撞了」等語，復於本
    院訊問時結證稱：八十九年四月五日上午六時許我有開車經過民權東路，我是由
    東往西開，下民權大橋後，往台北市方向走，我快到三民路口時就已經有聽到撞
    擊聲，那個路口有左轉及直行的綠燈，我到達那時還是直行的綠燈，ＤＬ─五○
    五號營業小客車左轉時左轉綠燈應該還沒有亮。當時我還沒有開到他後面，因為
    我離他有四、五部車遠的距離等語（詳本院八十九年九月十三日訊問筆錄），足
    證受處分人於左轉時該民權東號及三民路口之左轉綠燈尚未亮。況查受處分人因
    未注意上開路口之左轉專用燈光號誌尚未亮起，不得左轉之規定，貿然搶先左轉
    之事實，業據台灣台北地方法院交通法庭認定有過失，以業務過失致死罪判處有
    期徒刑九月，緩刑三年確定，有該院八十九年度交訴字第八七號判決書正本一份
    在卷可稽。受處分人顯有未依號誌轉彎行駛，而違反道路交通管理處罰條例第四
    十八條第二款之規定，並因而致其車上乘客陳雅萍死亡。受處分人空言辯稱未違
    規左轉云云，即難採信。原處分機關據以援引上開規定，裁處吊銷受處分人駕駛
    執照並無不當，本件異議為無理由，應予駁回。
五、據上論斷，應依道路交通案件處理辦法第十九條，裁定如主文。
中      華      民      國      九十      年      十二      月    五    日
                                   臺灣士林地方法院交通法庭
                                       法  官  劉  秉  鑫
右正本證明與原本無異。
如不服本裁定應於送達後五日內向本院提出抗告狀。
                                       書記官  徐  基  典
中      華      民      國      九十      年      十二      月   十一   日


司法院資訊處製作；財團法人民間司法改革基金會備份。
